

Matías Emanuel Zilli matiaszilli@gmail. com (+549) 3498-15436600

Direccion Santa Fe Santa Fe, 3000 Argentina

Matias Emanuel Zilli

Ingeniero en Informática

Sobre mí Soy Ingeniero en informática con experiencia en desarrollo de software y DevOps para ofrecer soluciones altamente efectivas y creativas para los desafíos empresariales y tecnológicos.

Entusiasta de startups con una pasión por construir aplicaciones web de clase mundial aplicando tecnologías de vanguardia y desafiando el status quo.

Altamente organizado con una gran capacidad para priorizar la carga de trabajo, delegar los entregables y dirigir la finalización de los proyectos dentro de los plazos establecidos.

Visado Español

2019, Julio

He tenido el placer de haber sido seleccionado en el programa VISAR "PROGRAMA DE EMPLEO PARA HIJOS Y NIETOS DE ESPAÑOLES DE ORIGEN RESIDENTES EN ARGENTINA" que promueve el gobierno de España con el objetivo de contratar profesionales altamente cualificados en origen. Esto me dio la posibilidad de obtener un NIE (Y7410175A) y poder ser contratado por cualquier empresa Española con tan solo comunicar la firma del contrato a la Seguridad Social y al Servicio Público de Empleo (SEPE).

Mas Información

Educación

2010 - 2017, Universidad Nacional del Litoral - Argentina Ingeniería Informática

2016, Cisco Network Academy - Hungría CCNT Certified / CCNA

2017, **Mikrotik Network Academy** MTCNA Certified - MTCRE Certified

2018, Udemy - Fernando Herrera

Angular: De cero a experto creando aplicaciones

2018, Udemy - Fernando Herrera

Angular Avanzado: Lleva tus bases al siguiente nivel

2018, Udemy - Fernando Herrera

Node: De cero a experto

2018, Udemy - BackSpace Academy

Amazon Web Services (AWS) Certified - 4 Certifications!

2019, Udemy - Maximilian Schwarzmüller

NodeJS - The Complete Guide

2019, Udemy - Stephen Grider

Docker and Kubernetes The Complete Guide

2019, Udemy - Jeremy Aschenbrenner

Agile Fundamentals: Scrum, Kanban, and Scrumban



Matías Emanuel Zilli matiaszilli@gmail. com (+549) 3498-15436600

> Direction Santa Fe Santa Fe, 3000 Argentina

Experiencia

Abril 2018 - Actualidad, JavaScript Freelancer.

Marzo 2018 - Abril 2019, Network engineer at Colven S.A.

Octubre 2017 - Junio 2018,

Network engineer at Lacteos Tregar.

Diciembre 2016 - Junio 2017,

Desarrollo de un sistema de video vigilancia Wireless. Gdor. Crespo, Santa Fe, Argentina.

Enero 2017 - Noviembre 2017, Proyecto final de carrera

Optimización de un código para la identificación de parámetros en modelos capacitivos-resistivos (CRM) de reservorios de petróleo en conjunto con CONICET para la empresa Interfases S.A.

Junio 2016 - Diciembre 2016, OBUDA University, Hungria

Cell segmentation in colon tissue images using deep learning - Zilli Matias Emanuel - OBUDA University - 2016

Diciembre 2015 - Marzo 2016,

Empleado en Publix Super Markets Inc. Fort Myers, Florida, EEUU.

Proyectos

Te invito a que conozcas algunos de mis proyectos en mi página personal: https://matiaszilli.github.io/projects

Idiomas

Inglés intermedio-avanzado.

Desarrollo de Software

Programación

JavaScript

Frameworks

Express.jsAngular

AWS

KubernetesDocker

Jenkins

Reconocimientos

2018, 3er Puesto Smart Pool, Santa Fe, Argentina

SmartPool es un emprendimiento propio que consta de una solución integral para la dosificación de químicos en piscinas de manera óptima y automática.

El proyecto obtuvo un premio en una jornada Startup Weekend by Google Entrepreneurs

Link a reconocimiento aquí



Matías Emanuel Zilli matiaszilli@gmail. com (+549) 3498-15436600

Direccion Santa Fe Santa Fe, 3000 Argentina

2017, Reconocimiento detección de cáncer, Santa Fe, Argentina

El proyecto "Cell segmentation in colon tissue images using deep learning" fue reconocido en 2017 como uno de los proyectos mas importantes entre Argentina y Hungría por FICH - Universidad Nacional del Litoral, dado que permitió a ambas instituciones comenzar un proyecto colaborativo entre ambos países.

Link a hoja del periódico aquí